最高法院刑事裁定
111年度台抗字第1482號
抗  告  人  呂翊豪                     


上列抗告人因妨害性自主等罪案件，不服臺灣高等法院中華民國
111 年9 月29日延長羈押之裁定（111 年度原侵上訴字第9 號）
，提起抗告，本院裁定如下：
  　主　文
抗告駁回。
    理　由 
一、按羈押之目的，在於確保刑事偵查、審判程序之完成及刑事
    執行之保全。被告究竟有無刑事訴訟法第101 條、第101 條
    之1 所規定之羈押要件情形，應否羈押，以及羈押後其羈押
    原因是否仍然存在，有無繼續羈押之必要，事實審法院本得
    斟酌個案情節、訴訟進行程度及其他一切情形而為認定，故
    受羈押之被告除確有同法第114 條所列經具保聲請停止羈押
    不得駁回之情形者外，其應否羈押或延長羈押，事實審法院
    自有認定裁量之權，苟無濫用其權限情形，即不得任意指為
    違法。
二、本件原裁定以：㈠、抗告人呂翊豪經原審法院於訊問後，認
    其涉犯刑法第222 條第1 項第1 、5 、8 、9 款之2人以上
    共同攜帶兇器犯強制性交而對被害人錄影並施以凌虐，及同
    法第302 條第1 項之剝奪他人行動自由等罪，犯罪嫌疑重大
    ，所犯罪名為最輕本刑7 年以上有期徒刑之重罪，且經第一
    審依想像競合之例從一重判處抗告人有期徒刑7 年10月，其
    罪刑甚重，以趨吉避凶人性之常，有相當理由足認抗告人有
    高度逃亡之風險，具有刑事訴訟法第101 條第1 項第3 款之
    情形，非予羈押，顯難進行審判或執行，而有羈押之必要，
    於民國111 年7 月4 日執行羈押，至111 年10月3 日止之3 
    個月羈押期間即將屆滿。㈡、復考量本件抗告人所涉前開犯
    行之犯罪情節，嚴重危害社會秩序，經權衡國家刑事司法權
    之有效行使、公共利益、抗告人之人身自由私益及防禦權受
    限制程度等各情後，認前開羈押原因仍均存在，且非予繼續
    羈押，實難確保日後審判及執行程序之進行，而有繼續羈押
    之必要。是原審法院於111 年9 月26日訊問抗告人後，審酌
    上情，兼衡抗告人已羈押之時間、其所陳家中經濟生活狀況
    等相關事宜後，仍認上述羈押原因仍存在，若僅命抗告人具
    保、責付或限制住居等較輕微之強制處分均不足以替代羈押
    ，而有繼續羈押之必要，復查亦無刑事訴訟法第114 條各款
    所列如經具保聲請停止羈押不得駁回事由，因而裁定自111 
    年10月4 日起，延長羈押2 月等旨。㈢、至於同案被告吳坤
    潗雖於偵查中即具保在外，而現未因涉本案而受有人身拘束
    ，然抗告人是否延長羈押，應以個別審判及執行程序之進行
    是否因此受影響，作為判斷依據，與其他同案被告是否同有
    羈押處分無涉，自難以同案被告吳坤潗已具保停止羈押為由
    ，遽認抗告人並無羈押之原因及必要性等語。經核於法尚無
    不合，亦與比例原則無違。
三、抗告意旨仍謂：㈠、抗告人雖涉犯7 年以上有期徒刑之重罪
    ，然於本案中並未實際施行任何侵入性之行為，僅因同案被
    告吳坤潗有此行為，遭論以共同正犯；且本案確定前，仍可
    能有無罪或未遂之可能。㈡、抗告人受羈押迄今已1 年2 月
    ，在羈押期間已認真悔過，且於看守所內表現良好，從未違
    反看守所內之規定，懇請參酌抗告人之良好行為，給予以具
    保、限制住居及定期向警察機關報到等處分，應足以確保抗
    告人不會有畏罪逃亡及規避審判執行之可能等語。係置原審
    訊問抗告人並審酌全案卷證後，認其所犯上開各罪之犯嫌重
    大，且有相當理由足認其具高度逃亡之風險，及經權衡後認
    抗告人人身自由之私益及防禦權受限制之程度，無法以具保
    、限制住居替代羈押，仍有維持羈押處分之必要等關於延長
    羈押職權之適法行使於不顧，徒憑己見，就其個人涉案情節
    、業已深感悔悟、於看守所內表現良好等無關羈押原因消滅
    與否之事項，漫事爭執，其抗告為無理由，應予駁回。至於
    其所述具保停止羈押乙節，與延長羈押之裁定係屬二事，無
    從於本件裁定之抗告程序審酌，附此敘明。
據上論結，應依刑事訴訟法第412 條，裁定如主文。
中　　華　　民　　國　　111 　年　　11　　月　　3 　　日
                  刑事第四庭審判長法  官  林  立  華
                                  法  官  林  瑞  斌
                                  法  官  王  敏  慧
                                  法  官  李  麗  珠
                                  法  官  謝  靜  恒
本件正本證明與原本無異
                                  書記官
中　　華　　民　　國　　111 　年　　11　　月　　7 　　日